# 请教陈版，短期借款披露问题

提问人：gezi13 时间：2021-02-08 16:20:08
一笔借款 2000 万，其中 500 万质押，外加最高额担保合同母公司担保 2000 万，披露时怎么披露最合适呢

回答人：chenyiwei
建议在附注表格中按照主要担保方式披露（此处的主要担保方式应为母公司提供的保证，故披露为保证借款），同时在附注中以脚注方式文字说明具体的担保方式。